【裁判字號】    89,台上,7997
【裁判日期】    891228
【裁判案由】    誣告等罪
【裁判全文】
最高法院刑事判決                              八十九年度台上字第七九九七號
    上訴人  甲○○
右上訴人因誣告等罪案件，不服台灣高等法院台中分院中華民國八十九年九月二十七
日第二審判決（八十七年度上訴字第一二一五號，起訴案號：台灣苗栗地方法院檢察
署八十六年度偵字第一八四四號），提起上訴，本院判決如左：
    主  文
上訴駁回。
    理  由
一誣告部分：
按刑事訴訟法第三百七十七條規定，上訴於第三審法院，非以判決違背法令為理由，
不得為之。是提起第三審上訴，應以原判決違背法令為理由，係屬法定要件。如果上
訴理由狀並未依據卷內訴訟資料，具體指摘原判決不適用何種法則或如何適用不當，
或所指摘原判決違法情事，顯與法律規定得為第三審上訴理由之違法情形，不相適合
時，均應認其上訴為違背法律上之程式，予以駁回。本件原判決綜合調查證據之結果
，認上訴人甲○○犯有刑法第一百六十九條第一項意圖他人受刑事處分，向該管公務
員誣告罪之事實，因認第一審判決就此部分論上訴人以開罪名，處有期徒刑伍月，為
無不合，予以維持，駁回上訴人在第二審之上訴，已詳認定犯罪事實之依據及憑以
認定之理由，並對上訴人否認犯罪之辯詞，如何不足採信，均已依據卷內資料予以指
駁及說明，從形式上觀察，原判決並無違背法令情形。上訴意旨謂：上訴人確先後於
民國八十四年十二月及八十五年一月間，各貸予告訴人林遠松新台幣（下同）五萬元
、十萬元，林遠松為取信上訴人，則簽發同額本票二張交付上訴人資為擔保，嗣另簽
發八十五年一月二十一日、一月二十三日面額分別為一萬二千元、十萬元支票各一張
，交付上訴人，以清償前揭借款，惟該等支票經提示均遭退票，上訴人始就上述本票
聲請強制執行，上訴人向檢察官告訴林遠松詐取伊十五萬元，事證明確，原判決竟維
持第一審論處上訴人誣告罪刑之判決，顯有未當等語，係就原判決已詳為論斷與說明
之事項，再為事實上之爭執，殊非適法之第三審上訴理由。又應於審判期日調查之證
據，必須該證據確與待證事實有重要之關係，且在客觀上有調查之必要性者而言。原
判決理由一(四)已說明本件此部分事證已明，上訴人之選任辯護人聲請函調林遠松設於
苗栗郵局支票帳戶往來情形，核無必要（見原判決第七頁第一至二行），即不能再指
為調查未盡。此外，上訴人徒憑己意，對原審職權之適法行使及原判決理由已詳為論
斷之事項，任意爭辯，顯與法定上訴第三審之形式要件不符，其上訴違背法律上之程
式，應予駁回。
二重利部分：
按刑事訴訟法第三百七十六條所列各罪之案件，經第二審判決者，不得上訴於第三審
法院，觀諸該法條之規定自明。上訴人甲○○被訴重利部分，原判決係維持第一審依
刑法第三百四十四條論處罪刑之判決。查該罪名係屬刑事訴訟法第三百七十六條第一
款之案件，既經第二審判決，自不得上訴於第三審法院，上訴人竟就此部分復提起上
訴，顯為法所不許，亦應予駁回。
據上論結，應依刑事訴訟法第三百九十五條前段，判決如主文。
中      華      民      國    八十九    年     十二     月    二十八    日
                              最高法院刑事第六庭
                                  審判長法官  謝  家  鶴
                                        法官  洪  文  章
                                        法官  花  滿  堂
                                        法官  陳  世  淙
                                        法官  洪  佳  濱
      右正本證明與原本無異
                                              書  記  官
中      華      民      國      九十    年      一      月     十一     日


司法院資訊處製作；財團法人民間司法改革基金會備份。
